【裁判字號】    97,交簡上,162
【裁判日期】    970925
【裁判案由】    公共危險等
【裁判全文】
臺灣高雄地方法院刑事判決           97年度交簡上字第162號
上  訴  人  臺灣高雄地方法院檢察署檢察官
上  訴  人
即  被  告  乙○○
上列上訴人因被告之過失傷害案件，不服本院高雄簡易庭中華民
國97年5 月28日97年度審交簡字第397 號所為第一審判決（聲請
簡易判決處刑書案號：臺灣高雄地方法院檢察署97年度調偵字第
209 號），提起上訴，本院管轄之第二審合議庭判決如下：
      主  文
上訴駁回。
    理  由
一、本案經本院審理結果，認第一審以被告涉犯刑法第284 條第
    1 項前段之過失傷害罪，判處有期徒刑3 月，並諭知如易科
    罰金以新臺幣1,000 元折算1 日之折算標準，其認事、用法
    及量刑均無不當，應予維持，並引用第一審判決書記載之事
    實、證據及理由（如附件）。
二、上訴人臺灣高雄地方法院檢察署檢察官上訴意旨略以：原審
    量刑過輕等語；上訴人即被告上訴意旨略以：原審量刑過重
    ，請求從輕量刑等語。
三、按量刑輕重，係屬事實審法院得依職權自由裁量之事項，苟
    已斟酌刑法第57條各款所列情狀而未逾越法定刑度，不得遽
    指為違法（最高法院72年臺上字第6696號、75年臺上字第70
    33號判例參照）。又在同一犯罪事實與情節，如別無其他加
    重或減輕之原因，下級審量定之刑，亦無過重或失輕之不當
    情形，則上級審法院對下級審法院之職權行使，原則上應予
    尊重，亦有最高法院85年度臺上字第2446號裁判意旨可資參
    酌。本件原審以被告罪證明確，適用刑事訴訟法第449 條第
    1 項前段、第3 項、第454 條第2 項，刑法第284 條第1 項
    前段、第41條第1 項前段，道路交通管理處罰條例第86條第
    1 項，刑法施行法第1 條之1 等規定，判處有期徒刑3 月，
    如易科罰金，以新臺幣1,000 元折算1 日。本案上訴人臺灣
    高雄地方法院檢察署檢察官雖認量刑過輕、上訴人即被告則
    認原審量刑過重，而分別執為上訴理由，指摘原判決不當，
    然依卷證所示，原審已依刑事訴訟法第452 條第2 項詳細記
    載認定之犯罪事實、證據及應適用之法條，其認事用法並無
    不當，量刑復已考量告訴人受傷程度、被告未與告訴人達成
    和解等情，所宣告之刑度亦屬妥適，應認上訴均無理由，均
    應予駁回。
四、至道路交通管理處罰條例第86條第2 項固規定：「汽車駕駛
    人，在快車道依規定駕車行駛，因行人或慢車不依規定，擅
    自進入快車道，而致人受傷或死亡，依法應負刑事責任者，
    減輕其刑。」，惟依該條項之構成要件觀之，得依上開規定
    減輕其刑者，必以駕駛人在快車道依循規定駕車行駛為前提
    要件。申言之，如服用酒類，已不能安全駕駛動力交通工具
    而駕駛者，即屬非依規定駕車行駛，而與上揭減輕其刑之要
    件不符，最高法院86年度臺上字第819 號、90年度臺非字第
    58號判決均採此同一見解。查本案告訴人步行穿越道路時，
    雖係未依規定行走於人行穿越道上，遂於快車道遭被告騎乘
    之機車撞擊，此有道路事故現場圖及道路事故調查表各1 份
    在卷足徵（見警卷第11、12頁），然被告既有酒後駕車之違
    規行為，揆諸上開說明，自無由復依道路交通管理處罰條例
    第86條第2 項之規定減輕其刑，附此指明。
據上論斷，依刑事訴訟法第455 條之1 第1 項、第3 項、第368
條、第373 條，判決如主文。
本案經檢察官甲○○到庭執行職務。
中    華    民    國    97    年    9     月    25    日
                      交通法庭  審判長  法  官  洪碩垣
                                        法  官  施介元
                                        法  官  葉文博
以上正本證明與原本無異。
本判決不得上訴。
中    華    民    國    97    年    9     月    25    日
                                        書記官  李柏親
附錄本件論罪法條全文：
刑法第284 條第1 項
因過失傷害人者，處6 月以下有期徒刑、拘役或500 元以下罰金
，致重傷者，處1 年以下有期徒刑、拘役或500 元以下罰金。


司法院資訊處製作；財團法人民間司法改革基金會備份。
